【裁判字號】    89,上更(一),168
【裁判日期】    890602
【裁判案由】    懲治盜匪條例等
【裁判全文】
臺灣高等法院刑事判決                      八十九年度上更（一）字第一六八號
    上  訴  人  臺灣桃園地方法院檢察署檢察官
    上  訴  人
    即  被  告  丙○○
                戊○○
    共      同
    指定辯護人  本院甲○辯護人
右上訴人因被告違反懲治盜匪條例等案件，不服台灣桃園地方法院八十七年度訴字第
九五七號，中華民國八十八年三月二十六日第一審判決（起訴案號：台灣桃園地方法
院檢察署八十七年度偵字第七五九０號；併辦案號：同署八十七年度偵字第八二九七
、一０一九五、一二四三五號），提起上訴，判決後，經最高法院第一次發回更審，
本院判決如左：
    主  文
原判決關於戊○○、丙○○盜匪及所定執行刑部分均撤銷。
戊○○、丙○○共同以非法方法剝奪人之行動自由；戊○○，累犯，處有期徒刑參年
貳月；丙○○處有期徒刑參年；扣案之西瓜刀壹把沒收。
其他上訴駁回。
前開第二項撤銷改判部分與第三項駁回上訴部分，戊○○應執行有期徒刑壹拾年，新
台幣肆仟元沒收，如全部或一部不能沒收時，以其財產抵償之，扣案之西瓜刀壹把沒
收；丙○○應執行有期徒刑捌年，扣案之西瓜刀壹把沒收。
    事  實
一、戊○○於民國八十一年間因盜匪及違反藥事法案件，經台灣板橋地方法院、台灣
    桃園地方法院分別判處有期徒刑三年六月、一年八月，二罪接續於八十六年十一
    月二十九日執行完畢，仍不知悛悔，明知化學合成麻醉藥品安非他命（下稱安非
    他命）業據列為第二級毒品管制在案，不得販賣，竟基於營利之意圖，於八十七
    年五月二十六日，在其桃園縣龜山鄉○○路十七巷十五號二樓住處樓下，以新台
    幣（下同）四千元之價格，販賣毛重一公克之安非他命一包與乙○○施用，並自
    其中扣取微量安非他命供己施用。
二、丙○○前因違反藥事法案件，於八十七年七月二日經台灣桃園地方法院判處有期
    徒刑一年六月，自八十七年十二月三十一日入監執行，應執行至八十九年六月十
    九日（不構成累犯），明知安非他命業據行政院衛生署公告列為化學合成麻醉藥
    品類管理在案，不得非法販賣，竟基於營利之意圖，於八十七年五月初，在其桃
    園縣龜山鄉貿易一村六八號住處附近巷內，以五千元之價格，販賣安非他命一點
    五公克一包與乙○○施用，再自乙○○所購得上開安非他命中扣下微量供己施用
    。
三、戊○○因不滿乙○○積欠其上開購買安非他命之四千元價款未付，且與丙○○、
    黃正奇（綽號「土匪」，已由臺灣桃園地方法院以八十七年度訴字第一一九四號
    判處有期徒刑二年八月）因不滿乙○○積欠丙○○約一萬餘元款項未還，且懷疑
    向警方洩露其等販賣安非他命。於八十七年五月二十八日晚上九時許，乙○○攜
    帶四千元前往戊○○前開住處還錢時，於收取乙○○所支付之四千元現金後，即
    委請不知情之己○○（已判決無罪）駕車前往丙○○前揭住處，接載丙○○前來
    戊○○上開住處，戊○○於己○○離去後，即與黃正奇基於剝奪行動自由及普通
    傷害之共同犯意聯絡，由戊○○、黃正奇分持戊○○所有西瓜刀一把及不明硬物
    ，先強行將乙○○帶進戊○○上開住處房間內，以剝奪其行動自由，繼而一同動
    手毆打乙○○頭部、背部等處，並喝令乙○○跪於上開房內角落，等候丙○○到
    來。嗣於同日晚上十時許，己○○載同丙○○返回戊○○上開住處後，丙○○與
    戊○○、黃正奇基於同上之共同犯意聯絡，分持上述西瓜刀、椅子或徒手等方式
    ，再次一同毆打乙○○，致乙○○因之受有頭皮裂傷約一公分、左眼結膜下出血
    、左面頰挫傷約４Ｘ４公分、左手肘擦傷、瘀傷約４Ｘ３公分及背部擦傷、裂傷
    約二公分及二點五公分等傷害。丙○○、戊○○二人要原僅在戊○○上開住處內
    擦油漆之黃正勇以膠帶貼住乙○○之眼睛，而黃正勇竟基於與丙○○、戊○○及
    黃正奇三人共同以非法方法剝奪人之行動自由之犯意，持膠帶貼住乙○○之眼睛
    ，而後由丙○○出手取走乙○○所攜帶行動電話一具。直至翌（二十九）日凌晨
    四時許，始讓乙○○自行離去現場。嗣丙○○、己○○、黃正勇等於八十七年六
    月四日下午四時許，一同在住處內為警查獲，再循線至戊○○住處內搜索後，扣
    得上開西瓜刀一把。戊○○、黃正奇二人則於同年八月十八日晚上九時許，在桃
    園縣桃園市○○○街一九０號七樓七０八室內為警查獲。
四、案經乙○○訴由桃園縣警察局大溪分局報請台灣桃園地方法院檢察署檢察官偵查
    起訴及移送併辦。
    理  由
一、訊據被告戊○○、丙○○固對於於右揭時地剝奪乙○○行動自由，並毆打乙○○
    成傷，取走乙○○行動電話等情供承不諱，惟均矢口否認有何販賣安非他命犯行
    ，被告戊○○辯稱並未販賣安非他命與乙○○施用；被告丙○○辯稱其僅係替乙○○向他人調取安非他命，然後自調取中之安非他命扣取微量施用，並無意圖營
    利之販賣行為各云云。經查：
（一）被告戊○○、丙○○販賣安非他命部分：
    １被告戊○○於上述時地販賣安非他命與乙○○之事實，業據證人乙○○迭為指
      稱：八十七年五月二十六日大約下午三、四點時，到他住處買安非他命，共買
      四千元約一公克，因那天沒帶錢，所以欠他四千元，後來與他聯絡說要還錢，
      案發該次即是去還四千元（見八十七年度偵字第七五九０號偵查卷第七十三頁
      反面）；在戊○○龜山家樓下買四千元（見原審卷（一）第一六四頁）；在八
      十七年五月二十六日在龜山中興路十七巷十五號二樓，以四千元向戊○○買一
      公克安非他命等情甚詳（見上訴卷第一三五頁）。而同案被告己○○亦稱案發
      該日乙○○還給戊○○錢之後，聽他們說好像是買安非他命的錢等語（見原審
      卷（一）第二十一頁），則其雖未見聞買賣安非他命情事，但可由當日有提及
      買賣安非他命之事，以佐證乙○○上開供述。被告戊○○辯稱沒有賣安非他命
      與乙○○，乙○○欠他的四千元為手機的錢（見八十七年度偵字一二四三五號
      偵查卷第四十五、四十六頁），無非飾詞卸責，不足採信。
    ２有關被告丙○○販賣安非他命部分，已據被告丙○○於原審時自承八十七年間
      有給五千元之安非他命與乙○○，是乙○○主動來找他，乙○○會給他約一次
      的量施用（見原審卷（二）第一０五頁）；有一次拿給乙○○安非他命，是五
      千元（見本院八十九年四月十七日訊問筆錄）。乙○○亦稱於八十七年四、五
      月間，向丙○○買過安非他命，五千元約一點五公克（見原審卷（二）第一０
      五頁反面、第一０六頁）等情，互核相符。
    ３有關被告戊○○、丙○○販賣安非他命之代價，被告戊○○固否認有販賣之事
      實，然上開犯行業已據證人乙○○指述甚詳，已如前述，至被告丙○○則雖供
      承有拿安非他命與乙○○，惟辯稱是原價轉讓，並未從中獲利云云。然查證人
      乙○○稱丙○○交給他安非他命，「會事先扣一些下來」，戊○○的部分也是
      這樣等語明確（見原審卷（二）第一四二頁反面、第一四三頁）。而被告丙○○亦坦承乙○○會給一些（見七五九０號偵查卷第七十五頁）；乙○○會給他
      約一次的量施用（見原審卷（二）第一０五頁）；但會事先扣一些東西下來等
      語無訛（見原審卷（二）第一四三頁）。則被告二人係以無償獲取微量安非他
      命以為對價之販賣行為已甚顯然。況一般民眾普遍認知安非他命等二級毒品（
      麻醉藥品）之非法交易，政府一向查禁森嚴，重罰不貸，衡諸常情，倘非有利
      可圖，絕無平白甘冒被嚴查重罰高度風險之理，從而舉凡其有償交易，除確有
      另基於某種非圖利本意之關係外，通常尚難因無法查悉其販入價額作為是否高
      價賣出之比較，諉無營利之意思，阻卻販賣犯行之追訴（最高法院八十四年四
      月十八日八十四年度第三次刑事庭會議決議意旨參照），是被告二人之販賣安
      非他命與乙○○，既已獲取微量施用之代價，且以因未付清買受價款即對乙○○剝奪行動自由並毆打，可見彼此交情尚不深厚，當無原價轉讓之理，此實已
      非無償轉讓，所取得之微量安非他命堪認為係販賣之利益。
（二）被告戊○○、丙○○妨害自由及傷害部分：
    １右揭犯行，業據告訴人乙○○迭次於警訊、偵查及審理中指訴綦詳，並為被告
      戊○○及丙○○供承在卷，同案被告黃正勇、己○○及黃正奇亦供述明確，且
      有敏盛綜合醫院診斷書申請單在卷可佐（見七五九０號偵查卷第二十五頁），
      西瓜刀一把扣案可證。
    ２公訴人雖就此部分指被告等係以不法所有之意圖，致使告訴人乙○○不能抗拒
      ，而強取財物，其中被告丙○○並出言對乙○○恐嚇稱「如不交出五十萬，要
      將你活埋於虎頭山」等語，而涉犯懲治盜匪條例第五條第一項第一款之盜匪罪
      。惟按上開條款之盜匪罪，以意圖為自己或第三人不法所有為構成要件之一，
      如奪取財物係基於他種目的，而非出於不法所有之意思者，縱其行為違法，亦
      不能遽論以該罪，有最高法院二十一年度上字第一八號、七十八年台上字第一
      三０二號、八十二年台上字第二八一五號判決可資參照。是此部分所應探究者
      ，為被告等上述犯行，是否出於不法所有之意圖。
    ３訊據被告戊○○稱因聽丙○○說乙○○欠他一萬多元，八十七年五月二十八日
      晚上乙○○前來其住處，還其四千元後，其順而提及乙○○是否尚積欠丙○○
      一萬餘元，但乙○○否認，其乃請己○○駕車去接丙○○來找乙○○理論等情
      。被告丙○○稱當晚約十一時，己○○至其住處，說乙○○在戊○○家，戊○○問乙○○是否欠丙○○的錢，但乙○○反而說是丙○○欠他錢，因此戊○○
      要羅憲來載其去向乙○○要錢。乙○○欠他共一萬多元，是以前替乙○○買安
      非他命二次，一次八十六年間買的（此次犯行應另行偵辦，詳見理由五所述）
      ，約三、四千元，一次八十七年間買的，五千元，乙○○都還沒有給錢，另外
      乙○○又向其借了約六千元。該日拿走乙○○的行動電話，是用來抵償該一萬
      多元欠款等語。經質諸己○○亦稱「那天是乙○○去找戊○○，之前聽丙○○
      稱乙○○欠其一萬多元，於是戊○○叫我去找丙○○過去向其索一萬元。：：
      ：（為何對付乙○○？）只知他欠丙○○錢（見七五九０號偵查卷第三十六、
      三十七頁）」、「聽說乙○○有欠丙○○一萬五千元，便call丙○○，叫我去
      載他來」（見同上偵查卷第七十五頁反面）、「後來乙○○欠丙○○一萬多元
      ，阿牛（按即戊○○）叫我載丙○○來」（見八十七年度偵字第八二九七號偵
      查卷第四十四頁反面），於本院調查時稱「乙○○說是丙○○欠他錢，戊○○
      才說叫丙○○來問問看。：：：，戊○○問乙○○是否欠丙○○一萬多元，他
      說沒有，戊○○才叫我去載丙○○來，他們在房間裡頭說我就不清楚了，後來
      我朋友拿遙控器給戊○○，我就和我朋友去送貨。他們打乙○○時我並不在場
      」、「我和我朋友送完貨有回來，看到乙○○蹲在牆角，我沒有問，就走了。
      行動電話原來就是放在桌上的，我不知道誰拿走的。好像乙○○事後說是抵給
      丙○○的」（見本院八十九年五月八日訊問筆錄）。黃正奇稱行動電話是乙○○說要抵債的（見原審卷（一）第一六七頁反面），有聽說乙○○欠丙○○一
      萬五千元，要用行動電話抵償（見原審卷（一）第二００頁反面），均供述因
      乙○○積欠丙○○一萬餘元，以其行動電話抵債。
    ４雖告訴人乙○○堅稱向丙○○買安非他命，均已付清價款，只有欠丙○○二、
      三千元（見七五九０偵查卷第七十六頁反面、原審卷（一）第二０一頁）或二
      千多元（見原審卷（一）第一六六頁）或一、二千元（見原審卷（二）第一０
      三頁反面）之一般債務，與被告丙○○所供的欠款數額不同，但據此已見乙○○有積欠被告丙○○款項之事實應毋庸置疑。復參以被告丙○○於查獲後八十
      七年六月三十日偵查中供述乙○○欠其約一萬五千元（見七五九０號偵查卷第
      六十四頁），此後未曾更異其說詞，而其餘當日在場者亦均稱是聽說乙○○欠
      丙○○一萬多元，則被告丙○○向其餘人說過乙○○欠其一萬多元應屬可信，
      是當日在場其餘之人並無不法所有之犯意已可認定。至於丙○○與乙○○債務
      關係究竟如何，二人之說法不同，也無欠款憑據可資比對，然而告訴人之告訴
      本在使被告受刑事訴追為目的，關於欠款之事，正因雙方有所爭執，而引發本
      件妨害自由及傷害行為，並無其他佐證足以認定告訴人乙○○之欠款為一千或
      二、三千元，則應作有利被告之認定，認為被告丙○○並無不法所有之意圖。
      況本件嗣所取走者僅乙○○的行動電話，並無其他財物，若被告等意在取財，
      既已限制乙○○行動自由，對於索取財物何不趁此機會多多益善，卻於取得行
      動電話之後，即讓乙○○離去；再若始意即在強取財物，於尚未載被告丙○○
      來到前，即可強行取走告訴人財物，何待被告丙○○到了以後，加以理論，始
      拿走一只行動電話，益見其等應無不法所有之犯意。
    ５至於告訴人乙○○指訴被告丙○○在控制住其行動自由之過程中，尚出言恐嚇
      稱「如不交出五十萬，要將你活埋於虎頭山」等話語。經質諸被告丙○○堅稱
      並未出言恐嚇，被告戊○○則稱不記得丙○○有如此說過（見本院八十九年四
      月十七日訊問筆錄），己○○亦稱當時其不在場，不知道他們有說這些話等語
      （見本院八十九年五月八日訊問筆錄）。雖己○○於警訊時稱「丙○○還表示
      要將乙○○押至虎頭山埋掉，我立即表示反對，之間丙○○也有談到要向乙○○家屬要脅五十萬，但未付諸行動」（見七五九０號偵查卷第十六頁），於偵
      查中稱「丙○○叫我載他去找乙○○，因朱欠他錢，我當時聽有人說要將乙○○帶至虎頭山活埋，我說不要、不要」（見同上偵查卷六十四頁反面），但其
      嗣稱未曾聽聞此事，已如前述，參以告訴人乙○○稱「丙○○說要我拿出五十
      萬否則要把我活埋到虎頭山，沒有被迫簽票，我苦苦哀求，且黃正勇為我求情
      ，凌晨四點左右離開，走前膠帶才撕下」（見原審卷（一）第一六六頁反面、
      第一六七頁），則係「黃正勇」求情，並非如己○○供稱之由其出面阻止，故
      其前開警訊及偵查中所言尚難遽採。又訊之黃正勇則稱對於恫嚇交出五十萬元
      之事全然不知情（見同上偵查卷第三十四頁反面），益難認告訴人乙○○關此
      之指訴為真實。另雖黃正奇稱好像是戊○○說叫乙○○拿出五十萬，否則要將
      他活埋在虎頭山，其沒聽清楚，但那只是開玩笑的，後來就一起聊天等語（見
      原審卷（一）第一六八頁反面），然而被告戊○○亦否認其曾出言恐嚇；再被
      告丙○○於警訊時雖稱「勒索乙○○要拿五十萬元出來，否則要用車載去虎頭
      山埋掉，是我跟他開玩笑的，因為我沒車」（見七五九０號偵查卷第五頁），
      以此與被告等僅取走乙○○行動電話一只，嗣即讓其離去參互以觀，實難認被
      告等真要強行勒索五十萬元而出言恐嚇；況於前開各供述，究竟何人出言恐嚇
      勒索，亦供述不一。告訴人於此之指訴既尚乏證據足以佐證，自難認被告有此
      盜匪犯行。
（三）綜合上述，本件事證已臻明確，被告二人犯行均堪認定。
二、核被告戊○○所為，係犯毒品危害防制條例第四條第二項之販賣第二級毒品罪及
    刑法第二百七十七條第一項之傷害罪、第三百零二條第一項之妨害自由罪。被告
    丙○○所為，係犯麻醉藥品管理條例第十三條之一第二項第一款之非法販賣化學
    合成麻醉藥品罪及刑法第二百七十七條第一項之傷害罪、第三百零二條第一項之
    妨害自由罪。公訴人以被告戊○○販賣安非他命與乙○○所為，係犯麻醉藥品管
    理條例第十三條之一第二項第一項之罪嫌云云，惟因毒品危害防制條例業據八十
    七年五月二十日公布，並於同年月二十二日起生效施行，該條例係屬麻醉藥品管
    理條例之特別法，則被告戊○○於八十七年五月二十六日販賣安非他命與乙○○
    之行為，自應依毒品危害防制條例論處，公訴人此部分所述，容有誤會。又被告
    丙○○販賣安非他命與乙○○後，毒品危害防制條例業已生效施行，比較毒品危
    害防制條例第四條第二項及麻醉藥品管理條例第十三條之一第二項第一款處罰之
    輕重，以行為時之麻醉藥品管理條例之處罰為輕，則依刑法第二條第一項但書規
    定，應從有利被告丙○○之麻醉藥品管理條例第十三條之一第二項第一款規定處
    斷。又被告等於主觀上並無不法所有之意圖，尚難論以盜匪罪，已詳如前述，公
    訴人認被告二人成立懲治盜匪條例第五條第一項第一款之盜匪罪，尚有未合，起
    訴法條應予變更。又被告等於告訴人行動自由被限制下，取走告訴人行動電話以
    抵債，係利用限制告訴人行動自由犯行繼續中所為，侵害告訴人意思決定自由之
    法益同一，應屬限制行動自由犯行之一部而為包括，毋庸再論以刑法第三百零四
    條第一項之強制罪。再被告戊○○先後之傷害行為，是在同一傷害犯意下之接續
    進行，自僅論以一個傷害犯行。被告二人就傷害部分與黃正奇間，就妨害自由部
    分與黃正奇、黃正勇間，均有犯意聯絡及行為分擔，為共同正犯。所犯刑法第二
    百七十七條第一項傷害罪與同法第三百零二條第一項妨害自由罪間，有方法結果
    之牽連關係，應從一重之刑法第三百零二條第一項妨害自由罪處斷。被告二人所
    犯上開二罪，犯意各別，行為互殊，應予分論併罰。再被告戊○○有事實欄所載
    之犯案犯罪及執行紀錄，有被告全國前案紀錄及台灣高等法院檢察署刑案紀錄簡
    覆表足稽，於有期徒刑執行完畢，五年內再犯有期徒刑以上之本件各罪，均應依
    累犯規定各加重其刑，但其所犯販賣第二級毒品罪，最重本刑為無期徒刑，依法
    不得加重。
三、原審認被告二人所犯罪證明確，予以論罪科刑，固非無見。惟查被告戊○○、丙○○二人並無不法所有之犯意，原判決遽認為成立懲治盜匪條例第五條第一項第
    一款之盜匪罪，尚有未合。被告二人執此上訴，為有理由，自應由本院連同定執
    行刑部分一併撤銷改判。爰審酌被告犯罪之動機、手段、目的、所生危害、與被
    害人之關係、犯罪後之態度及被告丙○○有事實欄所載之前案紀錄（參卷附台灣
    高等法院檢察署刑案紀錄簡覆表）等一切情狀，量處如主文第二項所示之刑。扣
    案之西瓜刀一把，為被告戊○○住處查獲，堪認為其所有，供共同犯罪所用之物
    ，業據本院認定如上，應依刑法第三十八條第一項第二款規定宣告沒收。至被告
    戊○○所犯販賣第二級毒品罪，被告丙○○所犯非法販賣麻醉藥品罪，原審以被
    告罪證明確，分別依毒品危害防制條例第四條第二項、第十九條第一項，刑法第
    二條第一項但書、第四十七條，並審酌一切情狀，就被告戊○○販賣第二級毒品
    ，累犯，處有期徒刑七年四月，新台幣四千元沒收，如全部或一部不能沒收時，
    以其財產抵償之。被告丙○○非法販賣化學合成麻醉藥品，處有期徒刑五年二月
    。其認事用法均無違誤，量刑亦甚妥適，應予維持；被告上訴否認犯罪，為無理
    由，應予駁回。本案前開關於被告戊○○、丙○○撤銷改判及駁回上訴部分，並
    分別依法定其應執行之刑。
四、本件公訴意旨另以：被告戊○○、丙○○意圖營利，自八十七年初起，在桃園縣
    龜山鄉○○路十七巷十五號二樓及桃園縣龜山鄉貿易一村六八號等處，多次販賣
    安非他命與丁○○、乙○○及不詳姓名人等吸用，每次代價三千至五千元不等，
    重量約一公克。另在限制告訴人乙○○行動自由之過程中，尚脅迫乙○○交出五
    十萬元，否則要將乙○○活埋於虎頭山等語，因認被告戊○○、丙○○二人此部
    分涉有麻醉藥品管理條例第十三條之一第二項第一款之非法販賣化學合成麻醉藥
    品罪嫌及懲治盜匪條例第五條第一項第一款之盜匪罪嫌云云。
（一）按犯罪事實應依證據認定之，無證據不得推定其犯罪事實，刑事訴訟法第一百
      五十四條定有明文。訊據被告戊○○、丙○○均堅決否認此部分犯行。經查：
    １有關販賣安非他命部分：
      公訴人認被告戊○○、丙○○二人另涉有此部分犯行，無非以證人丁○○及被
      告丙○○之自白為僅有之論據。惟證人丁○○僅於警訊中供稱於八十七年五月
      起，每二星期就會向丙○○以一千元購得安非他命一小包，毛重約零點二公克
      （見八二九七號偵查卷第十二頁）。經質諸被告丙○○則始終否認有販賣安非
      他命與丁○○之犯行，雖於本院八十九年四月十七日訊問時稱八十七年過年前
      後有調安非他命給丁○○過，但以上供述與丁○○所供之販賣時間並不一致，
      尚難僅憑丁○○指述即遽論被告丙○○此部分販賣犯行。另被告丙○○於警訊
      中所述販賣安非他命之自白，不僅與其後偵審時供述情節不符，且均屬年籍不
      詳之購買者，而無法進一步查證，自無任何補強證據，足以證明被告丙○○上
      開自白內容屬實。至於有關被告戊○○販賣與丁○○及其餘公訴人所指部分，
      則無任何指述與事證。此外復查無其他積極證據足以證明其等此部分犯罪。
    ２有關盜匪部分：
      關於被告等脅迫告訴人交付五十萬元，否則要活埋於虎頭山部分之事實，業於
      前揭理由一（二）之５中詳敘不能證明，此外查無其他事證以證明此部分犯罪
      。
（二）有關被告戊○○、丙○○二人此部分販賣安非他命犯行，公訴人認與上開論罪
      科刑部分間有連續犯之裁判上一罪關係；關於盜匪部分，公訴人認與本件前述
      判處罪刑部分為一個實質犯罪行為之一部，爰均不另為無罪之諭知。
五、另丙○○雖供承前於八十六年二月間，曾以上述無償取得微量安非他命施用之方
    式，販賣價值三千元之安非他命一包（毛重○‧八公克）與乙○○一次，核與乙○○於原審審理時指述情節相符（均見原審八十七年十二月十五日筆錄），而堪
    採信。但被告丙○○此次犯行，未據公訴人提起公訴，且因該次犯行與其上開八
    十七年五月初某日販賣安非他命之論罪科刑部分間，已相距有一年以上之久，其
    間顯無連續犯之概括犯意可言，非屬裁判上一罪關係，非本院所得併予審理，應
    由台灣桃園地方法院檢察署檢察官另案偵查。另被告丙○○雖嗣於本院調查中供
    述上開時間應為八十七年二月間販賣，尚難遽採。
六、再台灣桃園地方法院檢察署八十七年度偵字第一二四三五號案件移送併辦部分，
    警局移送書載被告戊○○有販賣安非他命與丙○○，惟此部分亦為被告戊○○所
    否認，而被告丙○○稱是向戊○○拿過安非他命，但是他沒有得到任何代價，也
    沒有分給戊○○施用，此外查無任何指述被告戊○○此部分販賣之事證，自屬不
    能證明其犯罪。
七、又台灣桃園地方法院檢察署檢察官另案移送八十七年度偵字第一八八三六號案件
    併案審理部分，亦僅有李致嫻指稱其施用安非他命係由被告戊○○無償提供，而
    與販賣安非他命之犯行無涉，復無被告戊○○涉嫌販賣安非他命之事證，則此移
    送併案審理部分，自與公訴人原起訴被告戊○○上開販賣安非他命之犯行間，無
    連續犯之裁判上一罪關係可言，本院自亦不得併予審理，是上開移送併案審理部
    分，應退回台灣桃園地方法院檢察署檢察官另行偵查。檢察官上訴猶稱被告戊○○此部分犯行明確，為原起訴效力所及，應依連續犯關係併予審判云云，亦無理
    由，應予駁回。
據上論斷，應依刑事訴訟法第三百六十八條、第三百六十九條第一項前段、第三百六
十四條、第二百九十九條第一項前段、第三百條，刑法第二條第一項但書、第十一條
前段、第二十八條、第二百七十七條第一項、第三百零二條第一項、第五十五條、第
四十七條、第五十一條第五款、第三十八條第一項第二款，罰金罰鍰提高標準條例第
一條前段，判決如主文。
本案經檢察官費玲玲到庭執行職務。
中      華      民      國    八十九    年      六      月      二      日
                              臺灣高等法院刑事第十一庭
                                  審判長法  官
                                        法  官
                                        法  官
得上訴
附錄：本判決論罪科刑法條全文
麻醉藥品管理條例第十三條之一第二項第一款：
  違反前條之規定，其屬於第二條四款之麻醉藥品者，依左列規定處罰：
  一、非法輸入、製造、運輸、販賣者，處五年以上有期徒刑，得併科五萬元以下罰
      金。
毒品危害防制條例第四條第二項：
  製造、運輸、販賣第二級毒品者，處無期徒刑或七年以上有期徒刑，得併科新台幣
  七百萬元以下罰金。
刑法第二百七十七條第一項：
  傷害人之身體或健康者，處三年以下有期徒刑，拘役或一千元以下罰金。
刑法第三百零二條第一項：
  私行拘禁或以其他非法方法，剝奪人之行動自由者，處五年以下有期徒刑、拘役或
  三百元以下罰金。


司法院資訊處製作；財團法人民間司法改革基金會備份。
